

# MANITRINIAINA SAFIDY NASOAVINA

DÉVELOPPEUR WEB

# **PRÉSENTATION**

Passionné par le monde du web, j'ai pu renforcé mes compétences et expériences afin d'acquérir une autonomie dans la création de site, dans le respect des standards du Web. J'ai pu donc acquérir différentes méthodes de travail me permettant de gérer les projets qui me sont confiés.

# COMPÉTENCES

- HTML / CSS / SASS / Bootstrap
- Javascript / jQuery
- PHP
- MySQL
- Git
- WordPress
- MongoDB
- npm
- Node.js
- Gulp.js
- Bower
- Yeoman / Webapp
- vue.js

#### **ME CONTACTER**

Mobile: +261 32 89 533 96

Email: nasoavina.m@gmail.com

Skype: Nasoavina

Codersrank: https://profile.codersra

nk.io/user/syunash

# **EXPERIENCES**

### Développeur & intégrateur web

Freelance | Déc 2017 - Aujourd'hui

- Intégration des maquettes proposées, suivant les bonnes pratiques et standards du web, responsive Mobile friendly
- Intégration de templates d'applications web (Yemoan, Webapp, Sass)
- Collaboration sous divers projets : Symfony, Laravel
- Audits sur les applications / sites Web- Gestion des projets de développement des sites et applications web
- Pilotage et gestion des projets digitaux- Identification des besoins
- Accompagnement à la rédaction des cahiers des charges fonctionnelles et au développement (méthodes agiles)
- Suivi des dossiers, rédaction de la documentation utilisateurs et technique
- Accompagnement clients : formations, manuels utilisateurs, recommandations
- Conception de l'architecture (contenu, rubriques, navigation, fonctionnalités)
- Test & debugage
- Gestion et encadrement des prestataires- Veille technologique

# Intégrateur web

Medialibs | Nov. 2016 - Nov. 2017

- Création de sites internet sous CMS Wordpress
- Intégration HTML, CSS, JQUERY, Javascript
- Création de sites internet sous divers solutions de medialibs
- Contribution au développement des solutions medialibs
- Suivi du bon fonctionnement des sites

# Développeur & intégrateur web

Traexp | juillet. 2015 - Oct. 2016

- Création de sites web avec les CMS Wordpress
- Intégration HTML, CSS, JQUERY, Javascript
- Suivi du bon fonctionnement des sites

# Développeur & intégrateur web

Marketica Madagascar | juillet. 2014 - Juillet. 2015

- Création de sites web avec les CMS Wordpress
- Intégration HTML, CSS, JQUERY, Javascript
- Suivi du bon fonctionnement des sites

# Développeur & intégrateur web

Madawords | juillet. 2012 - Mai. 2014

- Création de sites internet avec les CMS Wordpress, Prestashop ouMagento
- Intégration HTML, CSS, JQUERY, Javascript
- Contribution au développementd'application web sous Framework PHP
- Suivi du bon fonctionnement des sites

### intégrateur web

Synetic | Nov. 2010 - Nov. 2011

- Réalisation, intégration et développement des maquettes
- Développeur Front-end (html, css, javascript, jquery, html, responsive, html mobile)
- Développement de nouvelles fonctionnalités front office.

### **FORMATIONS**

#### GSI

BTS - Multimédia et communication 2008 - 2011

### Aceem

Baccalauréat 2005 - 2006